【裁判字號】    99,簡上,18
【裁判日期】    990226
【裁判案由】    毒品危害防制條例
【裁判全文】
臺灣基隆地方法院刑事判決              99年度簡上字第18號
公  訴  人  臺灣基隆地方法院檢察署檢察官
上  訴  人
即  被  告  乙○○
上列上訴人即被告因違反毒品危害防制條例案件，不服本院基隆
簡易庭中華民國98年12月11日98年度基簡字第1533號第一審簡易
判決（臺灣基隆地方法院檢察署檢察官聲請簡易判決處刑案號：
98年度偵字第4447號）提起上訴，本院管轄之第二審合議庭判決
如下︰
    主  文
上訴駁回。
    事實及理由
一、本案經本院審理結果，認第一審簡易庭以上訴人即被告乙○
    ○（下稱被告）持有第二級毒品，所為係犯毒品危害防制條
    例第11條第2項之罪，依刑事訴訟法第449條第1 項前段、第
    454條第2 項、第450條第1項，毒品危害防制條例第11條第2
    項、第18條第1項前段，刑法第11條、第41條第1項前段規定
    ，對被告判處拘役40日，如易科罰金，以新台幣1000元折算
    1日，扣案之第二級毒品甲基安非他命1包（驗餘含袋重0.26
    2公克）併同難以完全析離之包裝袋1只均沒收銷燬之，核其
    認事用法，尚無違誤，量刑亦稱妥適，應予維持，爰引用第
    一審刑事簡易判決及臺灣基隆地方法院檢察署檢察官聲請簡
    易判決處刑書所記載之事實、證據及理由。
二、本件被告提起上訴理由略以：被告素行良好，有正當工作，
    且為家中裡主要經濟來源，本件被告已坦白犯行，請求予以
    輕判，並給予緩刑云云。惟查，被告於警詢、偵查中坦承持
    有第二級毒品之犯行。而扣案毒品確含有甲基安非他命成分
    ，此亦有行政院衛生署管制藥品管理局鑑定書1 份附卷可稽
    ，並有上揭扣案毒品等物足證，堪認被告確有持有第二級毒
    品之犯行。而按量刑之輕重，係事實審法院得依職權自由裁
    量之事項，茍已斟酌刑法第57條各款所列情狀而未逾越法定
    刑度，則不得遽指為違法；又刑罰之量定屬法院自由裁量之
    職權行使，但仍應審酌刑法第57條所列各款事由及一切情狀
    ，為酌量輕重之標準，並非漫無限制，在同一犯罪事實與情
    節，如別無其他加重或減輕之原因，下級法院量定之刑，亦
    無過重或失輕之不當情形，則上級法院對於下級法院之職權
    行使，原則上應予尊重，此觀之最高法院85年度台上字第24
    46號判決意旨闡釋甚明。被告提起本案上訴，對原審認定之
    犯罪事實並不爭執，惟請求輕判及緩刑為由，提起上訴，核
    無理由，應予駁回。
據上論斷，應依刑事訴訟法第455條之1第1項、第3項、第368條
，判決如主文。
本案經檢察官甲○○到庭執行職務。
中    華    民    國    99    年    2     月    26    日
                  刑事第四庭審判長法官  齊潔
                                  法官  王慧惠
                                  法官  周霙蘭
以上正本證明與原本無異。
對於本件判決不得上訴。
中    華    民    國    99    年    2     月    26    日
                            書 記 官  黃士元
附件：
臺灣基隆地方法院刑事簡易判決        98年度基簡字第1533號
聲  請  人  臺灣基隆地方法院檢察署檢察官
被      告  乙○○  男  38歲（民國○○年○月○○日生）
                    身分證統一編號：Ｚ000000000號
                    住基隆市中山區○○○路1巷11號
上列被告因違反毒品危害防制條例案件，經檢察官聲請以簡易判
決處刑（98年度偵字第4447號），本院判決如下：
    主      文
乙○○持有第二級毒品，處拘役肆拾日，如易科罰金，以新臺幣
壹仟元折算壹日。扣案之第二級毒品甲基安非他命壹包（驗餘含
袋重零點貳陸貳公克）併同無法完全析離之包裝袋壹只均沒收銷
燬之。
    事實及理由
一、本件犯罪事實及證據，除事實欄第4 行「25分」更正為「20
    分」，第5 行「1 小包，毛重0.263 公克」修正為「1 小包
    （驗前含袋重0.263 公克，驗餘含袋重0.262 公克）」，證
    據欄第8 行「毛重0.263 公克」修正為「驗前含袋重 0.263
    公克，驗餘含袋重0.262 公克」外，其餘均引用檢察官聲請
    簡易判決處刑書之記載（如附件）。
二、核被告所為，係犯毒品危害防制條例第11條第2 項之持有第
    二級毒品罪。爰審酌被告持有第二級毒品甲基安非他命之數
    量甚微，危害尚輕，犯罪手段平和，犯後已於偵訊中坦承犯
    行，態度尚稱良好等一切情狀，量處如主文所示之刑，並諭
    知易科罰金之折算標準。扣案之甲基安非他命1 包（驗前含
    袋重0.263公克，驗餘含袋重0.262公克），既屬第二級毒品
    ，自應依毒品危害防制條例第18條第1 項前段規定，不問屬
    於犯人與否，均予宣告沒收銷燬之（鑑驗耗罄之毒品既已滅
    失，自毋庸宣告沒收銷燬）；又上開毒品之包裝袋1 只，係
    供包裹上開毒品之用，縱於檢測時將上開毒品取出，勢仍有
    微量毒品沾附其上無法析離，亦有法務部調查局93年3 月19
    日調科壹字第09300113060 號函可考，均應一併依毒品危害
    防制條例第18條第1 項前段規定沒收銷燬之。
三、依刑事訴訟法第449 條第1 項前段、第450 條第1 項、第45
    4 條第2 項，毒品危害防制條例第11條第2 項、第18條第 1
    項前段，刑法第11條前段、第41條第1 項前段，逕以簡易判
    決處刑如主文。
四、自簡易判決送達之日起10日內，得向本院提起上訴（應附繕
    本）。
中    華    民    國    98    年    12    月    11    日
                  基隆簡易庭  法  官  張婷妮
以上正本證明與原本無異。
如不服本判決，應於判決送達後10日內，向本院提出上訴書狀，
敘述上訴理由，上訴於本院合議庭，並按他造當事人之人數附具
繕本。
中    華    民    國    98    年    12    月    11    日
                              書記官  簡羽勤
附錄本案論罪科刑法條：
毒品危害防制條例第11條第2項
持有第二級毒品者，處 2 年以下有期徒刑、拘役或新臺幣 3 萬
元以下罰金。
【附件】
臺灣基隆地方法院檢察署檢察官聲請簡易判決處刑書
                                      98年度偵字第4447號
    被      告  乙○○  男  38歲（民國○○年○月○○日生）
                        住基隆市中山區○○○路1巷11號
                        身分證統一編號：Ｚ000000000號
上揭被告因違反毒品危害防制條例案件，業經偵查終結，認宜聲
請以簡易判決處刑，茲將犯罪事實及證據並所犯法條分敘如下：
        犯  罪  事  實
一、乙○○明知甲基安非他命係毒品危害防制條例第2條第2項第
    2 款所規定之第二級毒品，未經許可不得持有，竟基於持有
    第二級毒品甲基安非他命之犯意，於民國98年9 月30日晚間
    9 時25分許，在基隆市○○路26號前，持有第二級毒品甲基
    安非他命1小包，毛重0.263公克，為警當場查獲。
二、案經基隆市警察局移送偵辦。
        證據並所犯法條
一、證據清單
（一）基隆市警察局扣押筆錄及扣押物品目錄表：
    證明：被告於上開時地，持有第二級毒品甲基安非他命為警
    查獲之事實。
（二）扣案之第二級毒品甲基安非他命1包：
    證明：被告非法持有第二級毒品甲基安非他命之事實。
（三）行政院衛生署管制藥品管理局98年10月26日管檢字第
      0980011226號鑑定書：
    證明：扣案之粉末含有甲基安非他命成分，毛重0.263 公克
    之事實。
（四）台灣尖端先進生技醫藥股份有限公司98年10月9 日所出具
      編號243 號之濫用藥物檢驗報告及基隆市警察局偵辦毒品
      案件尿液檢體對照表各1紙：
    證明：被告於被查獲時所採尿液檢體經送檢驗，並未檢出安
    非他命類陽性反應，足徵被告並未施用第二級毒品甲基安非
    他命，應係單純持有。
二、核被告乙○○所為，係違反毒品危害防制條例第11條第2 項
    之持有第二級毒品罪嫌。至扣案之第二級毒品甲基安非他命
    1 小包，淨重0.263公克，請依同條例第18條第1項前段規定
    宣告沒收並銷燬之。
三、依毒品危害防制條例第23條第2項、刑事訴訟法第451條第1
    項聲請逕以簡易判決處刑。
    此    致
臺灣基隆地方法院基隆簡易庭
中    華    民    國    98    年    11    月    30    日
                            檢察官  吳  志  中
本件正本證明與原本無異
中    華    民    國    98    年    12    月     3    日
                            書記官  陳  慧  儷
附錄本案所犯法條：
毒品危害防制條例第11條第2項
持有第一級毒品者，處 3 年以下有期徒刑、拘役或新臺幣 5 萬
元以下罰金。
持有第二級毒品者，處 2 年以下有期徒刑、拘役或新臺幣 3 萬
元以下罰金。
持有專供製造或施用第一、二級毒品之器具者，處 1 年以下有
期徒刑、拘役或新臺幣 1 萬元以下罰金。
持有毒品達一定數量者，加重其刑至二分之一，其標準由行政院
定之。
附記事項：本件係依刑事訴訟法簡易程式辦理，法院簡易庭得不
傳喚被告、輔佐人、告訴人、告發人等出庭即以簡易判決處刑；
被告、被害人、告訴人等對告訴乃論案件如已達成民事和解而要
撤回告訴或對非告訴乃論案件認有受傳喚到庭陳述意見之必要時
，請即另以書狀向簡易法庭陳述或請求傳訊。

司法院資訊處製作；財團法人民間司法改革基金會備份。
